臺灣高等法院刑事判決　　　　　　　　　94年度上訴字第50號
上　訴　人
即　被　告　甲○○
選任辯護人　粘舜權律師
上列上訴人因違反槍砲彈藥刀械管制條例案件，不服臺灣板橋地
方法院93年度訴字第612號，中華民國93年11月2日第一審判決（
起訴案號：臺灣板橋地方法院檢察署92年度偵字第6490號），提
起上訴，本院判決如下：
    主  文
原判決甲○○撤銷。
甲○○連續未經許可，持有可發射子彈具有殺傷力之改造玩具手
槍，處有期徒刑壹年陸月，併科罰金新臺幣壹拾萬元，罰金如易
服勞役，以新台幣玖佰元即銀元佰元折算壹日。
扣案之改造玩具手槍壹支（含彈匣壹個；槍枝管制編號：000000
0000號）沒收。
    事  實
一、甲○○明知乙○○（已判刑確定）所寄藏之仿造瑞塔（BERE
    TTA)廠半自動手槍製造之玩具手槍，係具有殺傷力可發射子
    彈之改造玩具手槍，竟仍未經許可，即基於持有該把改造玩
    具手槍之概括犯意，連續於92年2月上旬某日及同年月下旬
    某日，在臺北縣板橋市○○路之民生橋附近，二度向乙○○
    借取該把改造玩具手槍，並將之持至其位於臺北縣中和市○
    ○路180號23樓之居所內把玩，每次約把玩一日至二日，始
    將之返還予乙○○，而持有該把改造玩具手槍。嗣於92年3
    月20日15時許，乙○○、甲○○二人為警循線在臺北縣中和
    市○○路375巷27號1樓查獲，並扣得上開改造玩具手槍一枝
    。
二、案經臺北市政府警察局移送臺灣板橋地方法院檢察署檢察官
    偵查起訴。
    理  由
一、訊據上訴人即被告甲○○矢口否認有上列犯行，辯稱：伊係
    幫忙乙○○擦拭上開改造玩具手槍而已，擦拭時乙○○亦在
    場旁觀，並對該槍具有實際支配管領力，伊並非真正持有該
    槍云云。
二、經查乙○○未經許可寄藏上列槍枝，業據同案被告乙○○供
    承在卷，且上列槍枝經送請內政部警政署刑事警察局鑑定結
    果，認該把玩具手槍係由仿具瑞塔（BERETTA)廠半自動手槍
    製造之玩具手槍，換裝土造金屬滑套及土造金屬槍管改造而
    成之改造手槍，機械性能正常，可擊發適用之子彈，具有殺
    傷力等情，有該局92年4月15日刑鑑字第0920047724號槍彈
    鑑定書一份在卷足憑，並有上列槍枝一支扣案可證。
三、按上開被告甲○○如何向同案被告乙○○借用而持有上開改
    造玩具手槍等情，業據同案被告乙○○於偵查中供承：「甲
    ○○向我借過二次」，「令年（即92年）二月初有借一次，
    二月初和二月底有借，在板橋民生路交槍」，「二月初和二
    月底借槍」等語詳確（詳第6490號偵查卷第217頁正背面、
    第218頁背面、第219頁正面、第228頁背面），而被告甲○
    ○於偵查中亦供認「板橋民生橋附近借的，上個月中，借二
    次，拿回去玩而已，沒有開過，一次都借一、二天」，「借
    彈匣，但沒有子彈」，「（何時借槍）二月中旬，初五過後
    ，初十或十五之間，第二次時間忘了」，「我借過二次，第
    一次拿給我看而已，第二次他拿到我家裡給我」等語不諱（
    同上偵查卷第226頁正背面、第228頁正背面、第283頁正面
    ），足證同案被告乙○○及被告甲○○所供借槍二次之情節
    相符，雖借槍之時間其兩人所供未完全一致，本院衡酌各情
    ，應以乙○○之供述借槍時間為可採。此外，復有上開槍枝
    一支扣案及內政部警政署刑事警察局之鑑定書附卷可證。被
    告於原審及本院審理時翻異前供，改稱其僅幫忙詹永擦拭上
    開改造玩具手槍，並無持有該槍之情事云云，並於原審聲請
    傳喚證人即被告乙○○及證人張卉淳到庭作證，然經原審傳
    喚證人即被告乙○○及證人張卉淳到庭實施交互詰問暨由檢
    察官隔離詢問被告、證人查證結果，證人即被告乙○○對於
    被告甲○○幫忙擦拭上開改造玩具手槍之時間、擦拭該槍之
    原因、擦拭該槍所用之擦布種類等重要關鍵事項所為之證詞
    內容，顯與被告甲○○就此部分供述之情節不符（參見原審
    92年6月17日審判筆錄第7頁、第8頁、第14頁、第28頁、第
    29頁、第31頁），參諸證人即被告德於偵查中就此部分供述
    情節悉與被告甲○○於偵查中及原審羈押前訊問時所為之供
    述相符，足見證人即被告乙○○嗣於原審審理時所為之上開
    證詞，純係事後坦護被告甲○○之舉，不足採信，應以其在
    偵查中之供述較真實可採。另證人張卉淳對於斯時在場人之
    行止與證人即被告乙○○所證述情形顯有不符（參見同前審
    判筆錄第15頁、第25頁），其對於證人即被告乙○○究竟何
    時持槍枝赴上址交予被告甲○○亦不清楚（參見同前審判筆
    錄第25頁），再參諸一般具有殺傷力之槍枝係屬於違禁物品
    ，並無輕易於他人面前展露徒增自身遭警方查緝風險之必要
    ，詎證人張卉淳竟證稱同案被告乙○○僅曾赴該址二次，該
    二次均有持槍枝交予甲○○擦拭云云（參見同前審判筆錄第
    18頁），此顯與一般常情相違，益見證人張卉淳上開證言，
    係迴護被告甲○○之詞，亦不足採信。從而，被告甲○○犯
    罪事證明確，應予依法論科。
四、核被告甲○○所為，係犯修正前槍砲彈藥刀械管制條例第11
    條第4項之未經許可，持有可發射子彈具有殺傷力之改造玩
    具手槍罪。按被告行為後，槍砲彈藥刀械管制條例業於94、
    1、26修正公布施行，刪除第11條，並修正第8條，將修正前
    第11條第4項移入修正後第8條第4項，將原規定：第11條第4
    項之法定刑，處一年以上七年以下有期徒刑，併科新台幣七
    百萬元以下罰金，提高為處三年以上十年以下有期徒刑，併
    科罰金新台幣七百萬元以下罰金，比較新舊法之結果，以修
    正前之槍砲彈藥刀械管制條例第11條第4項之規定，有利於
    被告，故依刑法第2條第1項後段之規定，應適用修正前之該
    條例第11條第 4項之規定論處。被告先後二次犯行，時間密
    接，方法及犯罪構成要件相同，顯示基於概括犯意而為，為
    連續犯，應論以一罪，並加重其刑。
五、原審予被告甲○○論罪科刑，固非無見，惟查被告行為後，
    槍砲彈藥刀械管制條例業於94、1、26修正公布施行，原判
    決未及比較適用，自有未合，被告甲○○上訴意旨否認犯罪
    ，雖無足取，惟原判決既有上開可議之處，自屬無可維持，
    應由本院將原判決關於被告甲○○部分撤銷改判。爰審酌被
    告甲○○犯罪之動機、目的、手段及犯罪後所生危害與犯罪
    後態度等一切情狀，量處如主文第二項所示之刑，罰金部分
    ，並諭知易服勞役之折算標準。扣案之改造玩具手槍壹支（
    含彈匣壹個；槍枝管制編號：0000000000號）係違禁物，依
    法應予宣告沒收。
六、公訴意旨另以：被告甲○○向同案被告乙○○借用如事實欄
    所載之改造玩具手槍之際，尚一併借用制式子彈38顆，因認
    被告甲○○亦涉有修正前槍砲彈藥刀械管制條例第12條第4
    項之未經許可持有子彈罪嫌云云。惟訊據被告甲○○堅決否
    認有此部分犯行，同案被告乙○○於偵查、原審及本院審理
    時，均未供及被告甲○○借槍時，有一併借用子彈情事，且
    被告甲○○於偵查中亦供明借槍時並無子彈等語，且公訴人
    暨本院憑以認定被告甲○○持有上開改造玩具手槍之前揭各
    該積極證據，均無從佐證被告甲○○有持有上開制式子彈之
    犯行，本院遍觀全卷復無其他積極證據足資證明被告甲○○
    確成立此部分未經許可持有子彈罪責，自屬不能證明其此部
    分犯罪。惟公訴意旨既認此部分與前揭起訴論罪科刑部分具
    有想像競合犯之裁判上一罪關係，爰不另為無罪之諭知。
據上論斷，應依刑事訴訟法第三百六十九條第一項前段、第三百
六十四條、第二百九十九條第一項前段，修正前槍砲彈藥刀械管
制條例第十一條第四項，刑法第十一條前段、第二條第一項但書
、第五十六條、第四十二條第二項、第三十八條第一項第一款，
罰金罰鍰提高標準條例第二條，現行法規所定貨幣單位折算新台
幣條例第二條，判決如主文。
本案經檢察官劉斐玲到庭執行職務。
中    華    民    國    94    年    2     月    24    日
                  刑事第五庭審判長法  官  房  阿  生
                                  法  官  蔡  光  治
                                  法  官  雷  元  結
以上正本證明與原本無異。
如不服本判決，應於收受送達後10日內向本院提出上訴書狀，其
未敘述上訴之理由者並得於提起上訴後10日內向本院補提理由書
（均須按他造當事人之人數附繕本）。
                              書記官  邵  淑  津
中    華    民    國    94    年    2     月    25    日
附錄：本案論罪科刑法條全文
修正前槍砲彈藥刀械管制條例第11條第4項
未經許可，持有、寄藏或意圖販賣而陳列第 1 項所列槍砲者，處
一年以上七年以下有期徒刑，併科新臺幣七百萬元以下罰金。
